【裁判字號】    99,審易,143
【裁判日期】    990331
【裁判案由】    詐欺
【裁判全文】
臺灣桃園地方法院刑事判決             99年度審易字第143號
公  訴  人  臺灣桃園地方法院檢察署檢察官
被      告  丁○○
上列被告因詐欺案件，經檢察官提起公訴（98年度偵字第25410
號、98年度偵字第26058 號）及移送併辦（臺灣桃園地方法院檢
察署99年度偵字第670 號、99年度偵字第1478號、臺灣基隆地方
法院檢察署99年度偵緝字第55號、臺灣士林地方法院檢察署99年
度偵字第184 號），被告於本院準備程序進行中，就被訴事實及
移送併辦之事實均為有罪之陳述，經本院告知簡式審判程序意旨
，並聽取當事人之意見後，本院裁定依簡式審判程序審理，判決
如下：
    主  文
丁○○幫助意圖為自己不法之所有，以詐術使人將本人之物交付
，處有期徒刑貳月，如易科罰金，以新臺幣壹仟元折算壹日。
    事  實
一、丁○○於民國98年8 月28日，閱及報紙分類廣告欄刊登「簿
    子12萬」訊息，雖可預見任意提供自己在金融機構所開設之
    帳戶（含存摺、提款卡及密碼）供他人使用，極可能遭他人
    以該帳戶作為實施詐欺或恐嚇取財等犯罪之工具，然因缺錢
    花用，仍基於縱使發生此結果亦不違其本意之幫助詐欺不確
    定故意，而於當日某時在桃園縣龜山鄉○○路旁不詳地點，
    將其所有臺灣中小企業銀行東桃園分行帳號000-0000000000
    0 號帳戶之存摺、提款卡及密碼，以新臺幣（下同）2,000
    元之代價，出售予姓名年籍均不詳之成年犯罪集團成員。該
    名成年人於取得丁○○前揭帳戶資料後，即與所屬犯罪集團
    ，共同基於意圖為自己不法所有之犯意聯絡，分別於如附表
    一編號1 至6 所示時間，撥打電話予附表一所列戊○○等人
    ，並以各欄所示之詐騙方法致戊○○等人陷於錯誤，分別將
    附表一所載金額匯入上開丁○○所提供帳戶內，隨後加以提
    領一空。嗣因戊○○等人察覺有異，報警處理，因而查悉上
    情。
二、案經彰化縣政府警察局溪湖分局暨高雄市政府警察局苓雅分
    局報告臺灣桃園地方法院檢察署檢察官偵查起訴及移送併案
    審理，暨由臺灣基隆地方法院檢察署檢察官及臺灣士林地方
    法院檢察署檢察官移送併案審理。
    理  由
一、本案被告所犯均為死刑、無期徒刑或最輕本刑為3 年以上有
    期徒刑以外之罪，其於本院準備程序中就前揭被訴事實為有
    罪之陳述，經本院告知簡式審判程序之旨，並聽取當事人之
    意見後，本院依刑事訴訟法第273 條之1 第1 項規定，裁定
    進行簡式審判程序，合先敘明。
二、上開犯罪事實，迭據被告丁○○於警詢、檢察官訊問及本院
    審理中坦承不諱，並經證人即被害人戊○○、乙○○、己○○、黃伶雅、丙○○及甲○○各於警詢及偵查中指陳無訛，
    且有臺灣中小企業銀行東桃園分行98年9 月22日98東桃字第
    64號函檢附被告之開戶基本資料、往來交易明細表各1 份，
    及附表二所示之被害人匯款及報案紀錄在卷可考，足徵被告
    自白與事實相符，犯行堪以認定。
三、核被告所為，係犯刑法第30條第1 項前段、刑法第339 條第
    1 項之幫助詐欺取財罪。前開詐欺集團成員間，就上揭詐欺
    取財犯行，固為有犯意聯絡與行為分擔之共同正犯，惟被告
    僅基於幫助詐欺取財之意思，而交付該帳戶之存摺、提款卡
    、密碼，便利贓款之匯入及提領，係提供詐欺取財構成要件
    以外之助力，為該罪之幫助犯，爰依刑法第30條第2 項之規
    定，依正犯之刑減輕之。被告以一出售前開帳戶資料之行為
    ，而幫助正犯分別詐欺上揭被害人之財物，致侵害其數人財
    產法益，係一幫助行為而成立六個幫助詐欺取財罪，為想像
    競合犯，應依刑法第55條之規定，從一重之幫助詐欺取財罪
    處斷。檢察官就被告幫助詐欺被害人己○○、黃伶雅、丙○○及甲○○部分（即臺灣桃園地方法院檢察署99年度偵字第
    670 號、99年度偵字第1478號、臺灣基隆地方法院檢察署99
    年度偵緝字第55號、臺灣士林地方法院檢察署99年度偵字第
    184 號）雖未起訴，惟該未起訴部分與已起訴部分有想像競
    合犯之裁判上一罪關係，自應由本院併予審判。爰審酌被告
    出售帳戶資料供他人使用，造成犯罪偵查困難，幕後犯罪人
    得以逍遙法外，而致此類犯罪層出不窮，嚴重危害交易秩序
    與社會治安，原不宜寬縱，惟念其始終坦承犯行，堪認甚有
    悔意等一切情狀，量處如主文所示之刑，並諭知易科罰金之
    折算標準，以茲懲儆。
據上論斷，應依刑事訴訟法第273 條第1 項、第299 條第1 項前
段，刑法第30條第1 項前段、第2 項、第339 條第1 項、第55條
、第41條第1 項前段，刑法施行法第1 條之1 第1 項、第2 項前
段，判決如主文。
本案經檢察官潘怡華到庭執行職務。
中    華    民    國    99    年    3     月    31    日
                        刑事庭     法官   劉為丕
以上正本證明與原本無異。
如不服本判決應於收受判決後10日內向本院提出上訴書狀，並應
敘述具體理由。其未敘述上訴理由者，應於上訴期間屆滿後20日
內向本院補提理由書( 均須按他造當事人之人數附繕本) 「切勿
逕送上級法院」。
                                   書記官  陳淑瓊
中    華    民    國    99    年    3     月    31    日
附錄論罪科刑法條：
中華民國刑法第339條
（普通詐欺罪）
意圖為自己或第三人不法之所有，以詐術使人將本人或第三人之
物交付者，處 5 年以下有期徒刑、拘役或科或併科 1 千元以下
罰金。
以前項方法得財產上不法之利益或使第三人得之者，亦同。
前二項之未遂犯罰之。
附表一：
┌──┬───┬──────┬──────────────┬──────┐
│編號│被害人│ 遭詐騙時間 │    詐    騙    方    法    │  匯款金額  │
│    │      │            │                            │ （新臺幣） │
├──┼───┼──────┼──────────────┼──────┤
│ 1. │戊○○│98年8 月29日│佯為露天拍賣網站上、出售acer│     3,900元│
│    │      │某時        │牌22吋液晶螢幕之賣家，並指示│            │
│    │      │            │戊○○將得標價金匯入其指定帳│            │
│    │      │            │戶。                        │            │
├──┼───┼──────┼──────────────┼──────┤
│ 2. │乙○○│98年8月29日 │佯為露天拍賣網站上、出售電子│     7,100元│
│    │      │下午3時54分 │辭典之賣家，並指示乙○○將得│            │
│    │      │            │標價金匯入其指定帳戶。      │            │
├──┼───┼──────┼──────────────┼──────┤
│ 3. │己○○│98年8月29日 │佯為露天拍賣網站上、出售ASUS│     3,000元│
│    │      │某時        │牌19吋液晶螢幕之賣家，並指示│            │
│    │      │            │己○○將得標價金匯入其指定帳│            │
│    │      │            │戶。                        │            │
├──┼───┼──────┼──────────────┼──────┤
│ 4. │黃伶雅│98年8月28日 │佯為露天拍賣網站上、出售相機│       600元│
│    │      │某時        │之賣家，並指示黃伶雅將得標價│            │
│    │      │            │金匯入其指定帳戶。          │            │
├──┼───┼──────┼──────────────┼──────┤
│ 5. │丙○○│98年8月28日 │佯為雅虎奇摩拍賣網站上，出售│     5,308元│
│    │      │某時        │SONY牌T900型相機之賣家，並指│            │
│    │      │            │示邱珮嘉將得標價金匯入其指定│            │
│    │      │            │帳戶。                      │            │
├──┼───┼──────┼──────────────┼──────┤
│ 6. │甲○○│98年9月2日  │佯為露天拍賣網站上，出售華碩│     4,000元│
│    │      │下午5時33分 │22吋液晶螢幕之賣家，並指示江│            │
│    │      │            │振得將得標價金匯入其指定帳戶│            │
│    │      │            │。                          │            │
└──┴───┴──────┴──────────────┴──────┘
附表二：
┌──┬────┬───────────────────┐
│編號│被害人  │  匯  款  記  錄  及  報  案  明  細  │
├──┼────┼───────────────────┤
│ 1. │戊○○  │土地銀行存款交易明細查詢表1紙。       │
├──┼────┼───────────────────┤
│ 2. │乙○○  │合作金庫客戶當月份交易資料查詢單、高雄│
│    │        │市政府警察局苓雅分局民權路派出所受理刑│
│    │        │事案件報案三聯單、受理詐騙帳戶通報警示│
│    │        │簡便格式表、內政部警政署反詐騙案件紀錄│
│    │        │表各1 件。                            │
├──┼────┼───────────────────┤
│ 3. │己○○  │郵局自動櫃員機交易明細表、基隆市政府警│
│    │        │察局第三分局偵查隊受理刑事案件報案三聯│
│    │        │單、受理詐騙帳戶通報警示簡便格式表、內│
│    │        │政部警政署反詐騙案件紀錄表各1 件。    │
├──┼────┼───────────────────┤
│    │        │國泰世華銀行客戶交易明細表、臺中市政府│
│ 4. │黃伶雅  │警察局第二分局永興派出所受理詐騙帳戶通│
│    │        │報警示簡便格式表、內政部警政署反詐騙案│
│    │        │件紀錄表各1 件。                      │
├──┼────┼───────────────────┤
│    │        │臺灣銀行存摺交易明細表、臺北市政府警察│
│ 5. │丙○○  │局萬華分局東園街派出所受理詐騙帳戶通報│
│    │        │警示簡便格式表、內政部警政署反詐騙案件│
│    │        │記錄表各1 件。                        │
├──┼────┼───────────────────┤
│    │        │中國信託網路ATM 交易明細表、臺北市政府│
│ 6. │甲○○  │警察局北投分局長安派出所受理刑事案件報│
│    │        │案三聯單、受理詐騙帳戶通報警示簡便格式│
│    │        │表、內政部警政署反詐騙案件記錄表各1 件│
│    │        │。                                    │
└──┴────┴───────────────────┘

司法院資訊處製作；財團法人民間司法改革基金會備份。
